【裁判字號】    97,消債更,1145
【裁判日期】    970807
【裁判案由】    更生事件
【裁判全文】
臺灣板橋地方法院民事裁定          97年度消債更字第1145號
聲  請  人  甲○○原名：陳麗.
上列當事人因消費者債務清理事件，聲請更生及保全處分，本院
裁定如下：
    主  文
聲請駁回。
聲請費用由聲請人負擔。
    理  由
一、按債務人對於金融機構因消費借貸、自用住宅借款、信用卡
    或現金卡契約而負債務，在聲請更生或清算前，應提出債權
    人清冊，以書面向最大債權金融機構請求協商債務清償方案
    並表明共同協商之意旨，消費者債務清理條例第151條第1項
    定有明文。又聲請更生或清算不合程式或不備其他要件者，
    法院應以裁定駁回之，但其情形可以補正者，法院應定期間
    先命補正，復為同條例第8條所明定。
二、關於聲請人聲請更生部分：
    本件聲請人即債務人向本院聲請更生，雖主張：其有不能清
    償債務情事，前已提出債權人清冊，於97年6 月16日發函向
    最大債權金融機構渣打國際商業銀行（下稱渣打商銀）請求
    共同協商債務清償方案而不成立，且其無擔保或無優先權之
    債務總額未逾新臺幣1,200 萬元，復未經法院裁定開始清算
    程序或宣告破產云云。經查：債務人因有對於金融機構因消
    費借貸、自用住宅借款、信用卡或現金卡契約而負債務，且
    曾發函向最大債權金融機構渣打商銀請求共同協商債務清償
    方案，該函並經渣打商銀於97年6 月18日收受，固有聲請人
    提出之上開函件影本、掛號郵件回執各1 紙可稽。惟查：渣
    打商銀於97年6 月18日收受上開函件後，旋即於97年6 月23
    日寄發「前置協商開始通知函」，表明將依協商程序指派專
    人與聲請人聯絡後續協商事宜，有聲請人提出之該函1 份在
    卷可稽，渣打商銀亦已擬訂還款方案，持續與申請人協商中
    ，業經本院依職權向該行查明屬實，有電話查詢登記表1 紙
    足憑。是渣打商銀與聲請人自提出協商請求之翌日起30日內
    已開始協商，自亦無消費者債務清理條例第153 條：「自債
    務人提出協商請求之翌日起逾30日不開始協商，得逕向法院
    聲請更生」規定之適用。是聲請人本件聲請未遵循同條例第
    151 條第1 項之規定與全體金融機構債權人先行債務協商之
    機制，且上開欠缺又屬無從補正，依上說明，自應駁回其更
    生之聲請，爰裁定如主文。
三、關於保全處分部分：
    本件更生之聲請既經駁回，其保全處分之聲請自失所附麗，
    應併駁回，附此敘明。
中    華    民    國    97    年    8     月    7     日
              民事第一庭    法      官  陳翠琪
上為正本係照原本作成
如不服本裁定，應於裁定送達後10日內，以書狀向本院提出抗告
，並繳納抗告費新臺幣1千元
中    華    民    國    97    年    8     月    8     日
                            書  記  官  李瑞芝


司法院資訊處製作；財團法人民間司法改革基金會備份。
